【裁判字號】    89,訴,100
【裁判日期】    890215
【裁判案由】    殺人未遂
【裁判全文】
臺灣臺南地方法院刑事判決                          八十九年度訴字第一號
    公  訴  人  臺灣台南地方法院檢察署檢察官
    被      告  乙○○
    指定辯護人  本院公設辯護人  丙○○
右列被告因殺人未遂案件，經檢察官提起公訴（八十八年度營偵字第一七０八號），
本院判決如左：
    主  文
乙○○殺人未遂，處有期徒刑貳年。緩刑肆年。
扣案之白色毛巾壹條、折疊式水刀壹支均沒收。
    事  實
一、甲○○與乙○○為兄弟關係，渠等二人於民國八十八年十一月七日二十一時許，
    在台南縣白河鎮虎山里四鄰木屐寮六十二號住處，因細故發生爭執，乙○○不滿
    甲○○之言詞羞辱，可預見以刀械刺穿他人左腹部可能致命，竟仍因基於殺人之
    犯意，以自備之一條白色毛巾將折疊式水刀一把固定於手部，持刀刺殺甲○○
    之左腹部，造成甲○○受有胸腹部穿透傷併小腸穿孔等可能危及生命之傷害，旋
    因乙○○及時反悔於肇事後犯罪未被有偵查權之公務員或機關發覺前，向台南縣
    警察局白河分局河東派出所警員自首坦承犯行，進而接受裁判。甲○○亦因乙○
    ○之及時報警處理始倖免於難，並當場扣得前述乙○○所有之白色毛巾一條及折
    疊式水刀一支。
二、案經被害人甲○○訴由台南縣警察局白河分局報告台灣台南地方法院檢察署檢察
    官偵查起訴。
    理  由
一、訊據被告乙○○對其有於右揭時、地基於殺人之犯意以前揭持刀刺向被害人甲○
    ○左腹之事實坦承不諱，核與被害人甲○○指訴遭被告刺傷之情節相符。被害人
    人因此受有胸腹部穿透傷併小腸穿孔之傷害，有新興醫院診斷證明書一紙存卷可
    憑。按腹部為重要器官所在部位係人身要害，如以利器猛力攻擊，當有致死之虞
    ，此為一般人所週知，且亦為被告所明知，觀諸被告所欲行刺被害人之部位係左
    腹部，又其對被害人下手行刺時尚且以白色毛巾將折疊式水刀一把固定於手部
    猛力相向，而實際上刺傷被害人部位亦係被害人之左腹部之情節，顯見被告確有
    殺人之故意。此外，復有白色毛巾一條、折疊式水刀一把扣案可資佐證，被告
    自白核與事實相符。本件事證明確，被告犯行已堪認定。
二、查被告雖已著手持刀殺害被害人，惟未生死亡之結果，其犯罪尚屬未遂，核其所
    為，係犯刑法第二百七十一條第二項、第一項殺人未遂罪。被告已著手於上開殺
    人行為之實行而不遂，為未遂犯，依刑法第二十六條規定按既遂犯之刑度減輕之
    。被告於肇事後犯罪未被有偵查權之公務員或機關發覺前，向台南縣警察局白河
    分局河東派出所自首坦承犯行，進而接受裁判，有台南縣警察局白河分局刑事案
    件報告書載明可稽，並經證人即接獲報案之警員丁○○到庭證述屬實，依自首之
    規定遞減輕其刑。次查被告因與其兄即被害人口角而一時怒氣未平不及思慮，致
    罹刑典，犯後立即自動向警局自首犯行，頗具悔意，且事後已獲得甲○○之原諒
    和好如初，倘依法定本刑為死刑、無期徒刑或十年以上有期徒刑量處被告刑責，
    雖已依前揭法律規定遞減其刑，尚嫌過苛，其犯罪情狀顯可憫恕，爰依刑法第五
    十九條規定，酌量減輕其刑。爰審酌被告並無前科素行良好、犯罪之動機、目的
    、手段、對被害人身體所生危害、犯罪後坦承犯行態度良好等一切情狀，量處如
    主文所示之刑，以資懲儆。被告未曾受有期徒刑以上刑之宣告，有台灣高等法院
    被告全國前案紀錄表在卷可稽，經此教訓後，應知警惕，當無再犯之虞，本院因
    認對其所宣告之刑，以暫不執行為適當，爰併予宣告緩刑四年，以勵自新。扣案
    白色毛巾一條、折疊式水刀一把為被告所有供犯罪所之物，併依刑法第三十八
    條第一項第二款之規定沒收之。
據上論斷，應依刑事訴訟法第二百九十九條第一項前段，刑法第二百七十一條第二項
、第一項、第二十六條前段、第六十二條、第五十九條、第七十四條第一款、第三十
八條第一項第二款，判決如主文。
本案經檢察官林逸梅到庭執行職務。
中    華    民    國      八十九    年      二        月      十五      日
                              臺灣臺南地方法院刑事第二庭
                                      法  官  林  淑  婷
右正本證明與原本無異
如不服本判決應於送達後十日內向本院提出上訴狀
                                      書記官  董  挹  棻
中    華    民    國      八十九    年      二        月      十五      日
附錄本案論罪科刑法條全文：
刑法第二百七十一條第一、二項：殺人者，處死刑、無期徒刑或十年以上有期徒刑。
                              前項之未遂犯罰之。


司法院資訊處製作；財團法人民間司法改革基金會備份。
